臺灣高雄地方法院刑事判決　　　　　　　　　　　　九十三年度易字第一五六四號
　　公　訴　人　臺灣高雄地方法院檢察署檢察官
　　被　　　告　戊○○　男　三.
右列被告等因竊盜案件，經檢察官提起公訴（民國九十三年度偵緝字第一一七七號）
，被告於本院準備程序進行中，就被訴事實為有罪之陳述，經本院告知簡式審判程序
意旨，並聽取公訴人及被告之意見後，合議裁定由受命法官獨任進行簡式審判程序審
理，本院判決如左：
    主  文
戊○○連續竊盜，處拘役柒拾日，如易科罰金，以參佰元折算壹日。扣案之鑰匙壹支
沒收。
    事  實
一、戊○○基於為自己不法所有之意圖及竊盜之概括犯意，連續於如附表編號一至四
    所示之時間、地點，以如附表所示之方法，竊取如附表所示之財物，嗣於民國九
    十三年二月十日四時五十分許，在高雄市楠梓區○○○路二八號前，開啟乙○○
    所有，已於九十三年二月八日十九時許為不詳姓名、年籍之人竊取後，停放該處
    之車牌號碼ＵＸ─四七六一號自小客車車門，進入該車內竊取財物，於尚未得手
    之際，為警當場查獲，並扣得鑰匙一支及手套一雙。
二、案經高雄市政府警察局移送臺灣高雄地方法院檢察署檢察官偵查起訴，嗣本院訊
    問被告後，因被告認罪，並詢問檢察官、被告意見後，乃裁定進行簡式審判程序
    。
    理  由
一、本件被告戊○○所犯係死刑、無期徒刑、最輕本刑為三年以上有期徒刑以外之罪
    ，其於準備程序中就被訴事實為有罪之陳述，經法官告知簡式審判程序之旨，並
    聽取公訴人、被告之意見後，認為適宜由受命法官獨任進行簡式審判程序，依刑
    事訴訟法第二百七十三條之一第一項規定，裁定由受命法官獨任進行簡式審判程
    序，合先敘明。
二、右揭事實，業據被告於本院審理時坦承不諱，核與證人即被害人丁○○、甲○○○、乙○○、己○○於警訊中、甲○○○及乙○○於偵查中指、證述所使用之自
    小客車車門有無遭破壞及車內財物是否失竊之情節相符，並有贓物認領保管收據
    、車輛失竊證明單各一紙在卷足憑，及手套一雙、鑰匙一支扣案可稽，堪認被告
    之自白與事實相符。又被告雖稱當時伊欲打開己○○之ＱＷ－九八六五號自小客
    車車門即因警報器作響而逃逸，但己○○既已供稱當時該自小客車曾遭人破壞入
    內竊取過，但未損失財物等情，足認被告當時確有入內搜尋財物，但未竊得財物
    。綜上查證，本件事證明確，被告犯行洵堪認定，應予依法論科。
三、按竊盜未遂罪，僅須意圖為自己或第三人不法之所有，而著手竊取他人動產之行
    為，即已構成，不以果有欲行竊之動產存在於該處為必要，最高法院著有九十一
    年度台上字第五七七八號判決可資參照，故被告於附表編號二、三、四中雖因未
    能搜獲財物而未竊取任何財物，仍無礙於被告竊盜犯行之著手。核被告所為，係
    犯刑法第三百二十條第一項之竊盜罪（附表編號一部份）及同條第三項、第一項
    之竊盜未遂罪（附表編號二、三、四部分）。被告等先後三次竊盜之犯行，時間
    緊接，方法相同，觸犯構成要件相同之罪名，顯係基於概括犯意為之，為連續犯
    ，應依刑法第五十六條之規定，以連續竊盜既遂一罪論並加重其刑。爰審酌被告
    犯罪之手段、所得利益輕微、所生損害非鉅及犯後坦承犯行之犯後態度等一切情
    狀，量處如主文所示之刑，並諭知易科罰金之折算標準。又扣案之鑰匙壹支，為
    被告所有，用以開啟車門行竊車內財物所用之物，應依刑法第三十八條第一項第
    二款宣告沒收，另扣案之手套一副尚無證據足資證明係被告供犯罪所用之物，爰
    不予宣告沒收，附此敘明。
四、公訴意旨另以：被告曾於九十三年二月十日凌晨一時許，以自備鑰匙開啟置放在
    高雄市左營區○○○路五六一號旁「萬里香停車場」之車牌號碼ＳＷ－０六七九
    號自小客車車門，因認被告此部分涉犯刑法第三百二十條第三項、第一項竊盜未
    遂犯行。惟查，被告於警、偵訊及本院審理時均供稱當時伊因開車門時警報器響
    起於是心慌逃跑，未竊取任何財物，核與陳宜芬於警訊中陳稱ＳＷ－０六七九號
    自小客車車門平常即不好開啟，故雖發現稍有異常但未注意是否遭人破壞，且車
    內財物沒有損失等情相符。則被告既然尚未開啟車門入內搜尋財物，應不該當於
    竊盜之著手，至多僅止於預備，竊盜罪既不罰預備，故被告此部分犯行本應為無
    罪之諭知，惟公訴意旨既認此部分與前開論罪科刑部分為連續犯，屬裁判上一罪
    關係，爰不另為無罪之諭知，附此敘明。
據上論斷，應依刑事訴訟法第二百七十三條之一第一項前段、第二百九十九條第一項
前段，刑法第五十六條、第三百二十條第一項、第四十一條第一項前段、第三十八條
第一項第二款，罰金罰鍰提高標準條例第一條前段、第二條，判決如主文。
本案經檢察官丙○○到庭執行職務。
中　　　華　　　民　　　國　　九十四　　年　　　一　　　月　　　五　　　日
                                  臺灣高雄地方法院刑事第二庭
                                      法　　　官  黃宣撫
右正本證明與原本無異。
如不服本判決，應於收受送達後十日內向本院提出上訴書狀。
　　　　　　　　　　　　　　　　　　　法院書記官  謝文心
中　　　華　　　民　　　國　　九十四　　年　　　一　　　月　　　六　　　日
附錄本案論罪科刑法條：
中華民國刑法第三百二十條
(普通竊盜罪、竊佔罪)
意圖為自己或第三人不法之所有，而竊取他人之動產者，為竊盜罪，處五
年以下有期徒刑、拘役或五百元以下罰金。
意圖為自己或第三人不法之利益，而竊佔他人之不動產者，依前項之規定
處斷。
前二項之未遂犯罰之。
附表：
┌──┬────┬─────────┬───────────┬───────┐
│編號│被害人  │行竊時間          │行竊地點及行竊方法    │所竊物品      │
├──┼────┼─────────┼───────────┼───────┤
│一  │丁○○  │九十三年一月三十日│侵入未上鎖置放在高雄市│新台幣（下同）│
│    │        │凌晨零時三十分許  │楠梓區○○街四十三號前│約柒、捌拾元  │
│    │        │                  │之車牌ＹＤ－一０二九號│              │
│    │        │                  │自小客車內            │              │
├──┼────┼─────────┼───────────┼───────┤
│二  │甲○○○│九十三年一月三十日│侵入未上鎖置放在高雄市│無            │
│    │        │凌晨二時許        │楠梓區○○街四十二巷八│              │
│    │        │                  │號前之車牌ＵＥ－五０九│              │
│    │        │                  │三號自小客車內        │              │
├──┼────┼─────────┼───────────┼───────┤
│三  │己○○  │九十三年二月十日凌│以自備鑰匙開啟置放在高│無            │
│    │        │晨一時許          │雄市左營區○○○路五六│              │
│    │        │                  │一號旁「萬里香停車場」│              │
│    │        │                  │內之車牌ＱＷ－九八六五│              │
│    │        │                  │號自小客車車門        │              │
├──┼────┼─────────┼───────────┼───────┤
│四  │乙○○  │九十三年二月十日四│侵入未上鎖置放在高雄市│無            │
│    │        │時五十分許        │楠梓區○○○路二八號前│              │
│    │        │                  │之車牌ＵＸ－四七六一號│              │
│    │        │                  │自小客車內行竊        │              │
└──┴────┴─────────┴───────────┴───────┘
